【裁判字號】    97,裁,1210
【裁判日期】    970214
【裁判案由】    殯葬管理條例
【裁判全文】
最  高  行  政  法  院  裁  定
                                     97年度裁字第01210號
上  訴  人  甲○○
被 上訴 人  嘉義縣政府
代  表  人  乙○○
上列當事人間殯葬管理條例事件，上訴人對於中華民國96年8月
29日高雄高等行政法院96年度訴字第00080號判決，提起上訴，
本院裁定如下：
    主  文
上訴駁回。
上訴審訴訟費用由上訴人負擔。
    理  由
一、按對於高等行政法院判決之上訴，非以其違背法令為理由，
    不得為之，行政訴訟法第242條定有明文。依同法第243條第
    1項規定，判決不適用法規或適用不當者，為違背法令；而
    判決有同條第2項所列各款情形之一者，為當然違背法令。
    是當事人對於高等行政法院判決上訴，如依行政訴訟法第24
    3條第1項規定，以高等行政法院判決有不適用法規或適用不
    當為理由時，其上訴狀或理由書應有具體之指摘，並揭示該
    法規之條項或其內容；若係成文法以外之法則，應揭示該法
    則之旨趣；倘為司法院解釋或本院之判例，則應揭示該判解
    之字號或其內容。如以行政訴訟法第243條第2項所列各款情
    形為理由時，其上訴狀或理由書，應揭示合於該條項各款之
    事實。上訴狀或理由書如未依此項方法表明者，即難認為已
    對高等行政法院判決之違背法令有具體之指摘，其上訴自難
    認為合法。
二、本件上訴人未經申請許可，於民國94年間擅自於嘉義縣中埔
    鄉○○段329之1地號土地上設置骨灰（骸）存放設施乙座，
    經嘉義縣中埔鄉公所稽查屬實，報請被上訴人查處，被上訴
    人認為其已違反殯葬管理條例第7條第1項規定，乃以94年7
    月5日府民禮字第0940086736號函請上訴人於文到7日內以書
    面陳述意見。上訴人於94年7月26日提出陳情書，請求准予1
    年期限內遷移。被上訴人旋以94年8月25日府民禮字第09401
    11790號函請上訴人於文到半年內完成改善。上訴人復於95
    年1月22日向被上訴人陳情，要求准予至同年農曆10月份遷
    移，被上訴人以95年2月9日府民禮字第0950021834號函復略
    以：仍請上訴人依上揭94年8月25日府民禮字第0940111790
    號函辦理等語。嗣經嘉義縣中埔鄉公所稽查，上訴人前揭殯
    葬設施並未依限完成改善，被上訴人即以95年5月12日府民
    禮字第0950068435號函請上訴人陳述意見後，再以95年8月
    16日府民禮字第0950114566號函裁處上訴人新臺幣30萬元罰
    鍰，並限於文到半年內完成改善。上訴人不服，遂循序提起
    本件行政訴訟。案經原審駁回其訴。上訴人對於高等行政法
    院判決上訴，雖以該判決違背法令為由，惟核其上訴理由狀
    所載內容，無非重述其在原審行政訴訟起訴狀之理由，或係
    以其一己對法律規定之誤解，任意指摘原審駁斥其主張之理
    由為不當，而未具體表明原判決所適用之法規確有如何違背
    法令之處，或有如何違背司法院解釋及本院判例，及有如何
    合於行政訴訟法第243條第2項所列各款之情形，難認為已對
    原判決之違背法令有具體之指摘。依首揭說明，其上訴自不
    合法，應予駁回。
三、據上論結，本件上訴為不合法，依行政訴訟法第249條第1項
    前段、第104條、民事訴訟法第95條、第78條，裁定如主文
    。
中    華    民    國    97    年    2     月    14    日
                    最高行政法院第二庭
                        審判長法官  高  啟  燦
                              法官  姜  仁  脩
                              法官  黃  合  文
                              法官  廖  宏  明
                              法官  楊  惠  欽
以  上  正  本  證  明  與  原  本  無  異
中    華    民    國    97    年    2     月    15    日
                              書記官  彭  秀  玲


司法院資訊處製作；財團法人民間司法改革基金會備份。
